臺灣嘉義地方法院刑事判決　　　　　　　　　　　　　九十三年度訴字第四六八號
　　公　訴　人　臺灣嘉義地方法院檢察署檢察官
　　被　　　告　戊○○
　　　　　　　　丙○○
　　　　　　　　甲○○
　　　　　　　　乙○○
　　　　　　　　丁○○
　　共　　　同
　　指定辯護人　本院公設辯護人　庚○○
右列被告因強盜案件，經檢察官提起公訴（九十三年度偵字第五四四一、五七四三、
五九二五號），本院判決如左：
    主  文
戊○○意圖為自己不法之所有，攜帶兇器、結夥三人以上，以強暴至使不能抗拒而取
他人之物，處有期徒刑柒年陸月。扣案之西瓜刀及警棍各壹支均沒收。
丙○○意圖為自己不法之所有，攜帶兇器、結夥三人以上，以強暴至使不能抗拒而取
他人之物，處有期徒刑柒年陸月。扣案之西瓜刀及警棍各壹支均沒收。
甲○○意圖為自己不法之所有，攜帶兇器、結夥三人以上，以強暴至使不能抗拒而取
他人之物，處有期徒刑柒年拾月。扣案之西瓜刀及警棍各壹支均沒收。
乙○○意圖為自己不法之所有，攜帶兇器、結夥三人以上，以強暴至使不能抗拒而取
他人之物，處有期徒刑柒年捌月。扣案之西瓜刀及警棍各壹支均沒收。
丁○○意圖為自己不法之所有，攜帶兇器、結夥三人以上，以強暴至使不能抗拒而取
他人之物，處有期徒刑捌年。扣案之西瓜刀及警棍各壹支均沒收。
    事  實
一、丁○○因積欠地下錢莊債務無力清償，戊○○遂於民國九十三年九月十五日晚間
    於乙○○位於嘉義市○○路之住處內提議強盜他人財物償債，丁○○、乙○○、
    丙○○當場亦表贊同而加入，甲○○經由乙○○之聯絡因缺錢花用而同意加入，
    五人遂共同基於意圖為自己不法之所有之犯意聯絡，由乙○○提供客觀上可供兇
    器使用之西瓜刀一把及警棍一支，戊○○亦自行攜帶可供兇器使用之警棍一支，
    於翌日凌晨一時許，五人自嘉義市○○路三七五號「ＳＯ  ＥＡＳＹ網咖店」前
    集結出發，由丙○○騎乘車牌號碼ＲＴ九─九六０號輕型機車；丁○○騎乘車牌
    號碼ＡＮＰ─二八０號重型機車後載戊○○，乙○○騎乘車牌號碼ＳＹ七─一一
    五號輕型機車後載甲○○，五人騎乘三輛機車由嘉義市○○街轉立德街、大雅路
    ，先於大雅路「歌林頓ＫＴＶ」附近由乙○○下車購得手套五雙後，復騎至崇仁
    護校前暫停，五人均戴妥手套後，乙○○、丁○○二人隨即拿出口罩將二人所騎
    之機車車牌罩住，而丙○○騎乘之機車因車牌過大則暫以雨衣遮掩，五人則騎車
    進入蘭潭環潭公路尋找作案之對象，隨後發現有一輛車牌號碼七Ｒ─五六０八號
    ＴＯＹＯＴＡ廠牌白色自小客車停於攤販區附近，且該車輛上只有一男一女而鎖
    定為目標，渠等復慮及丙○○所騎乘之機車未以口罩遮蔽，恐身分因此曝光，遂
    將丙○○騎乘之機車停放嘉義大學「萊爾富超商」前，再由丙○○與丁○○、戊○○共乘車牌號碼ＡＮＰ─二八０號重型機車前往前開車牌號碼七Ｒ─五六０八
    號自小客車停車之蘭潭攤販區，由戊○○及丙○○分持警棍、甲○○持西瓜刀前
    往現場，先由戊○○敲車窗佯稱手機沒電欲借零錢，隨即由戊○○、丙○○持警
    棍敲打自小客車之車門及玻璃，再由甲○○持西瓜刀一支恫嚇車內之己○○及游
    鈐凰下車，己○○因而心生畏懼而將自己所有之諾基亞牌手機留置於車內而打開
    車門，旋遭甲○○強拉下車，甲○○並手持西瓜刀朝己○○揮舞喝令其離開車子
    四、五公尺，並交出身上所有物品，己○○因而無法抗拒，遂交付新臺幣（下同
    ）二千元與乙○○，同時，戊○○亦拉開駕駛座旁之車門恫嚇游鈐凰下車，再由
    丁○○恫嚇游鈐凰交出手機（序號：３５２０４８／００／００９６３２／４２
    ６００ＣＢ），游鈐凰因極度驚恐無法抗拒而交付手機，所得物品均交予乙○○
    保管，最後由丙○○、戊○○進入車內搜尋財物，戊○○隨即依渠等之犯罪計劃
    至駕駛座內發動己○○所有之前開自小客車欲行駛離，惟因失敗則由甲○○接手
    ，己○○見狀跑向車門處拉開車門哀求甲○○勿搶走車輛，惟甲○○手持西瓜刀
    揮向己○○致令己○○心生畏懼僅得放手任甲○○駕車離去，全程丁○○均坐於
    機車上把風、指揮，後因丁○○查覺其他車輛駛近而提出警告，丙○○與戊○○
    則迅速坐上丁○○騎乘車牌號碼ＡＮＰ─二八０號重型機車離去，乙○○亦騎乘
    車牌號碼ＳＹ七─一一五號輕型機車一起離去現場。渠等先前往嘉義大學「萊爾
    富超商」前，由丙○○換騎自己之機車後，再將遮住機車之口罩及手套丟在忠義
    橋下，並將乙○○所有、已損壞之警棍一支隨手丟棄，並將車牌號碼七Ｒ─五六
    ０八號之ＴＯＹＯＴＡ廠牌的白色自用小客車一輛藏置於嘉義縣中埔鄉龍門村一
    鄰龍門腳一號旁之工寮內，事後甲○○於上開自小客車車內，始發覺己○○所留
    下之諾基亞廠牌手機一支，彼等所得之財物共有現金二千元、手機二支及車牌號
    碼七Ｒ─五六０八號之ＴＯＹＯＴＡ廠牌的白色自用小客車一輛，其中現金二千
    元扣除支付戊○○等人之早餐費用後尚餘一千五百元，由五人均分，拆解車內音
    響出售後得款三千元，亦由五人均分，出售己○○手機得款三千元，由乙○○及
    甲○○均分，出售游鈐凰手機得款四百元，由甲○○獨得。嗣經己○○及游鈐凰
    報警，為警循線追查，始知上情，並於乙○○騎乘之車牌號碼ＳＹ七─一一五號
    輕型機車置物箱扣得乙○○所有之西瓜刀一支及戊○○所有之警棍一支。
二、案經己○○、游鈐凰訴由嘉義市警察局第二分局報請臺灣嘉義地方法院檢察署檢
    察官偵查起訴。
    理  由
一、訊據被告戊○○、丙○○、甲○○、乙○○及丁○○對於右揭犯行均坦承不諱（
    見本院卷第一百十二頁、第一百十三頁），核與告訴人己○○及游鈐凰於警詢時
    指述相符（見嘉義市警察局第二分局嘉市警二刑字第０９３０００３２２７號卷
    第九十六至第一百十二頁），且警方確於嘉義縣中埔鄉龍門村一鄰龍門腳一號旁
    之工寮查獲車牌號碼七Ｒ─五六０八號之ＴＯＹＯＴＡ廠牌的白色自用小客車一
    輛；另於乙○○騎乘之車牌號碼ＳＹ七─一一五號輕型機車置物箱內查獲犯罪時
    所使用之西瓜刀及警棍各一支，此有嘉義市警察局扣押筆錄、搜索筆錄各一份附
    於嘉義市警察局第二分局嘉市警二刑字第０９３０００３２２７號卷第一百十九
    、第一百二十頁可資為憑，且甲○○確實將向游鈐凰強盜所得之手機攜至「銘傑
    電器通訊行」以四百元之價格出售，業經證人即銘傑電器同訊行之店員陳素美於
    警詢時證述明確，且有買賣契約書一紙附於嘉義市警察局第二分局嘉市警二刑字
    第０９３０００３２２７號卷第八十七頁可參，而該手機亦由游鈐凰領回，此有
    保管書一紙附於嘉義市警察局第二分局嘉市警二刑字第０９３０００３２２７號
    卷第一百四十六頁可證，此外，並有西瓜刀及警棍各一支扣案可證，而告訴人己○○於警詢時乃稱自己非常害怕不得不依其指示下車，且稱自己遭甲○○持刀控
    制，已無法注意游鈐凰之狀況，而被告甲○○開走自小客車時雖欲阻止，惟因甲○○持刀揮砍而退後；告訴人游鈐凰於警詢時指述稱自己因害怕而交出手機，而
    告訴人己○○見自小客車遭被告甲○○開走，雖曾阻止，惟因甲○○持西瓜刀揮
    砍，歐嘉揮見狀退後等情（詳參嘉義市警察局第二分局嘉市警二刑字第０９３０
    ００３２２７號卷第七十七頁、第八十九頁），復參酌被告及告訴人人數及持有
    工具實力懸殊等情，告訴人二人當時已達不能抗拒之程度，至為顯然，綜上所述
    ，被告五人前開自白與事實相符，堪以採信。本案事證明確，被告五人犯行堪以
    認定。
二、查扣案之西瓜刀，刀柄十一公分、刀刃長二十七公分，寬為五公分，西瓜刀有一
    面開封，刀封寬為二公分，警棍未伸展前長為二十一公分，此有勘驗筆錄一紙附
    及照片二張分別附於九十三年度偵字第五四四一號卷第六十六頁及嘉義市警察局
    二分局嘉市警二刑字第八一三００三二三四九號卷第一百零六頁可參，均足以對
    人體產生傷害，自足以供兇器使用，而被告五人共同強盜財物，核渠等所為，均
    係犯刑法第三百三十條第一項之攜帶兇器、結夥三人以上強盜罪。被告五人有犯
    意連絡、行為分擔，均為共同正犯。被告五人基於一強盜計劃，強盜告訴人己○○及游鈐凰二人之財物，乃以一強盜行為觸犯二強盜罪名，為想像競合犯，應從
    一重處斷。爰審酌被告丁○○並無任何前科紀錄，品性素行堪稱良好、被告甲○○曾有毒品前科、被告戊○○、丙○○、乙○○、丁○○均尚未成年、本案乃由
    戊○○提議，由被告甲○○持刀脅迫告訴人並強拉下車、被告戊○○、丙○○持
    警棍敲打車子玻璃、被告乙○○收取贓物、被告丁○○則指揮、把風之犯罪分擔
    、強盜所得財物非少、對被害人侵擾甚大及被告戊○○於警詢之初完全否認犯罪
    、其餘被告均自始至終對於犯罪均坦認等一切情狀，分別量處如主文所示之刑，
    以資懲儆。扣案之西瓜刀及警棍各一支，分屬被告乙○○及戊○○所有，且為供
    犯罪所用之物，業經被告乙○○及戊○○於本院審理時自承在卷（見本院卷第一
    百四十三頁、第一百四十四頁），應依刑法第三十八條第一項第二款之規定，宣
    告沒收。
據上論斷，應依刑事訴訟法第二百九十九條第一項前段，刑法第二十八條、第三百三
十條第一項、第五十五條、第三十八條第一項第二款，判決如主文。
本案經檢察官陳鈴香到庭執行職務
中      華      民      國    九十四    年      元      月    二十八    日
                                臺灣嘉義地方法院刑事第四庭
                                      審判長法  官  劉瓊雯
                                            法  官  陳端宜
                                            法  官  康存真
右正本證明與原本無異。
如不服本判決，應於判決送達後十日內，向本院提出上訴狀。
中      華      民      國    九十四    年      元      月    二十八    日
                                            書記官  鄭翔元
附錄法條:
中華民國刑法第三百三十條
犯強盜罪而有第三百二十一條第一項各款情形之一者，處七年以上有期徒
刑。
前項之未遂犯罰之。
